【裁判字號】    94,訴,2467
【裁判日期】    950301
【裁判案由】    毒品危害防制條例
【裁判全文】
臺灣板橋地方法院刑事判決              94年度訴字第2467號
公  訴  人  臺灣板橋地方法院檢察署檢察官
被      告  甲○○
上列被告因違反毒品危害防制條例案件，經檢察官提起公訴（94
年度核退毒偵字第1880、1906號）及移送併辦（94年度毒偵字第
6695號、94年度毒偵字第5635號、94年度毒偵字第6985號），本
院依簡式審判程序，判決如下：
    主  文
甲○○連續施用第一級毒品，處有期徒刑壹年，扣案之第一級毒
品海洛因共參包（合計淨重零點貳壹公克，空包裝共重零點柒玖
公克）均沒收銷燬；注射針筒共拾支、分裝袋拾陸只，均沒收；
又連續施用第二級毒品，處有期徒刑肆月；應執行有期徒刑壹年
貳月，扣案之第一級毒品海洛因共參包（合計淨重零點貳壹公克
，空包裝共重零點柒玖公克）均沒收銷燬；注射針筒共拾支、分
裝袋拾陸只，均沒收。
    事  實
一、甲○○前曾因施用毒品案件，經依臺灣臺北地方法院八十九
    年度毒聲字第二五一六號裁定，送臺灣臺北看守所附設勒戒
    處所觀察、勒戒後，認無繼續施用毒品之傾向，於民國八十
    九年十月二十四日執行完畢釋放。詎猶分別基於施用第一級
    毒品海洛因、第二級毒品安非他命之概括犯意，於前揭觀察
    、勒戒執行完畢釋放後五年內，自九十四年七月十九日上午
    起至同年十一月十六日二十一時許止，連續在其位於臺北縣
    三重市○○街九十八號二樓之住所內等處所，以針筒注射之
    方式施用第一級毒品海洛因多次，另自九十四年七月十九日
    十六時許至同年十月二日二十二時許，連續在其位於臺北縣
    三重市○○街九十八號二樓之住所內等處所，以吸食器施用
    第二級毒品安非他命多次，嗣分別於同年七月二十日九時許
    ，在上開住處經警查獲，並扣得其所有，供己施用海洛因所
    用之海洛因一包（淨重零點一四公克，空包裝重零點三九公
    克）、注射針筒四支及分裝袋十六只，再於同年七月二十八
    日十七時三十分許，在上開住處經警查獲，並扣得第其所有
    ，供己施用海洛因所用之第一級毒品海洛因一包（淨重零點
    零六公克，空包裝重零點一七公克）、注射針筒二支，再於
    同年九月二十四日十九時三十分許，在上開住處經警查獲，
    又於同年十月三日十四時許，在上開住處查獲，再於同年十
    一月十七日十九時許，在上開住處經警查獲，並扣得其所有
    ，供己施用海洛因所用之第一級毒品海洛因一包（淨重零點
    零一公克，空包裝重零點二三公克）、注射針筒四支，均經
    驗尿後始悉上情。
二、案經臺北市政府警察局暨臺北市政府警察局士林分局報告臺
    灣板橋地方法院檢察署檢察官偵查起訴及移送併辦。本院於
    準備程序進行中，甲○○就被訴事實為有罪之陳述，經告知
    簡式審判程序之旨，並聽取各當事人之意見後，裁定進行簡
    式審判程序。
    理  由
一、上揭犯罪事實，業經被告甲○○於本院準備程序及審理中坦
    承不諱，且其於九十四年七月二十日、同年十月三日經警查
    獲時所採集之尿液經送檢驗後，確呈鴉片、安非他命類陽性
    反應，此有臺灣檢驗科技股份有限公司濫用藥物尿液檢驗報
    告書二紙在卷可稽；同年七月二十八日、同年十一月十七日
    經警查獲時所採集之尿液經送檢驗後，確呈鴉片類陽性反應
    ，此有臺灣檢驗科技股份有限公司濫用藥物尿液檢驗報告書
    二紙在卷可稽；其於同年九月二十四日經警查獲時所採集之
    尿液經送檢驗後，確呈安非他命類陽性反應，此有臺灣檢驗
    科技股份有限公司濫用藥物尿液檢驗報告書一紙在卷可稽。
    又同年七月二十日扣得之海洛因一包，經鑑驗後認為含第一
    級毒品海洛因成分（淨重零點一四公克，空包裝重零點三九
    公克）、同年七月二十八日扣得之海洛因一包，經鑑驗後認
    為含第一級毒品海洛因成分（淨重零點零六公克，空包裝重
    零點一七公克）、同年十一月十七日扣得之海洛因一包，經
    鑑驗後認為含第一級毒品海洛因成分（淨重零點零一公克，
    空包裝重零點二三公克），有法務部調查局鑑定通知書三紙
    可按。另有扣案之上揭注射針筒四支、注射針筒二支、注射
    針筒四支、被移送人姓名及代碼對照表、扣押物品目錄表、
    查獲被告及扣案物品照片附卷可佐，足認被告前揭施用第一
    級、第二級毒品之自白與事實相符，堪予採信。另被告前曾
    因施用毒品案件，經依臺灣臺北地方法院八十九年度毒聲字
    第二五一六號裁定，送臺灣臺北看守所附設勒戒處所觀察、
    勒戒後，認無繼續施用毒品之傾向，於八十九年十月二十四
    日執行完畢釋放，是被告經觀察、勒戒執行完畢釋放後，五
    年內再犯施用毒品罪之事證明確，其犯行已堪認定，自應依
    法論科。
二、核被告所為，係犯毒品危害防制條例第十條第一項、第二項
    之施用第一級毒品海洛因罪及第二級毒品安非他命罪。其先
    後多次施用第一級、第二級毒品犯行，均時接式同，顯然皆
    係基於概括犯意所為，應依連續犯之規定，分別論以一罪，
    並加重其刑。其於施用前後持有第一級毒品海洛因及持有第
    二級毒品安非他命之低度行為，應分別為施用之高度行為所
    吸收，均不另論罪。又被告所犯前開連續施用第一級毒品及
    連續施用第二級毒品二罪間，犯意各別，行為互殊，應予分
    論併罰。臺灣板橋地方法院檢察署九十四年度毒偵字第六六
    九五號、九十四年度毒偵字第五六三五號、九十四年度毒偵
    字第六九八五號移送併辦部分，核與本案經起訴並論罪科刑
    部分有連續犯之裁判上一罪關係，本院自應併予審論，附此
    敘明。爰分別審酌被告前已因施用毒品案件經送觀察、勒戒
    ，仍不能戒除毒癮，屢於經警查獲後，否認施用毒品犯行而
    獲交保釋放，嗣後猶於偵查程序進行中一再施用毒品，屢犯
    不改，且於警詢、偵查中復屢次翻異供詞，顯見其仍圖僥倖
    ，亦乏戒毒自救之決心，自應施以相當之刑罰，以期收教化
    之功能，兼衡其犯後於本院審理時自知事證明確，未為無謂
    辯解而坦承犯行，且其施用毒品犯行所生危害，主要以自戕
    身心健康為主，對於他人生命、身體、財產等法益，尚未查
    得重大直接危害等一切情狀，分別量處如主文所示之刑，並
    定其應執行刑，以示懲儆。
三、扣案之注射針筒共十支、分裝袋十六只，均為被告所有，供
    施用海洛因所用之物，業經被告供承在卷，且屬日常用品替
    代之物，無論就其性質上或使用上，均非專供施用毒品之器
    具，爰依刑法第三十八條第一項第二款規定宣告沒收，至扣
    案之海洛因海洛因三包（合計淨重零點二一公克，空包裝共
    重零點七九公克，包裝袋為盛裝毒品之物，難以完全析離）
    ，均為查獲之毒品，又被告自承上開毒品為其所有並供己施
    用之物，應依毒品危害防制條例第十八條第一項規定諭知沒
    收銷燬。至起訴書所稱被告於九十四年七月二十日九時許經
    警查獲時，扣得注射針筒一支未使用，內裝有海洛因殘渣乙
    節，僅有扣案物品清單「內有殘渣」之記載為據，並未經鑑
    驗屬實，無從認定該殘渣屬違禁物，檢察官就此節既未舉證
    ，自無從諭知沒收銷燬。又九十四年度毒偵字第五六三五號
    併辦意旨所舉被告於九十四年九月二十四日十九時三十分許
    經警查獲時扣案之安非他命殘渣袋一包，並未經鑑驗確認為
    第二級毒品安非他命，本無從認定屬違禁物，且業據被告堅
    決否認為其所有，尚乏積極證據證明係被告所有，供本案施
    用毒品犯行所用之物，檢察官就此節既未舉證，即無從併為
    沒收之諭知，附此敘明。
據上論斷，應依刑事訴訟法第273 條之1 第1 項、第299 條第1
項前段，毒品危害防制條例第35條第1 項、第10條第1 項、第2
項、第18條第1 項，刑法第11條前段、第56條、第38條第1 項第
2款 、第51條第5 款，判決如主文。
本案經檢察官靳開聖到庭執行職務。
中    華    民    國    95    年    3     月    1     日
                  刑事第六庭??法  官  王偉光
以上正本證明與原本無異
如不服本判決應於送達後10日內向本院提出上訴狀
                                書記官  陳怡君
中    華    民    國    95    年    3     月    1     日
附錄本案論罪科刑法條全文：
毒品危害防制條例第十條：
施用第一級毒品者，處六月以上五年以下有期徒刑。
施用第二級毒品者，處三年以下有期徒刑。


司法院資訊處製作；財團法人民間司法改革基金會備份。
